【裁判字號】    96,訴緝,249
【裁判日期】    971029
【裁判案由】    毒品危害防制條例
【裁判全文】
臺灣臺中地方法院刑事判決             96年度訴緝字第249號
公  訴  人  臺灣臺中地方法院檢察署檢察官
被      告  壬○○
                    （現另案於臺灣臺中女子監獄執行中）
指定辯護人  周瑞鎧律師
上列被告因毒品危害防制條例案件，經檢察官提起公訴（95年度
偵字第18809、22329號），本院判決如下：
    主    文
壬○○犯如附表所示之罪，均累犯，各處如附表所示之刑。應執
行無期徒刑，褫奪公權終身。扣案之MOTOROLA牌行動電話（含編
號000000000000000號SIM卡壹張）、OKWAP牌行
動電話各壹支（含編號00000000000000號SIM卡
壹張）均沒收；門號0000000000、00000000
00、0000000000、0000000000號之行動
電話各壹支（含SIM卡）均沒收，如全部或一部不能沒收時，追
徵其價額，販賣第一級毒品所得新臺幣捌萬元沒收，如全部或一
部不能沒收時，以其財產抵償之。
    事    實
一、壬○○（綽號姐仔、咪咪、阿咪）曾於民國87年間，因偽造
    文書案件，經法院判處有期徒刑6月，緩刑4年確定。復於90
    年間，因施用一、二級毒品案件，經法院分別判處有期徒刑
    11月、6月，應執行有期徒刑1年4月確定，經撤銷上開緩刑
    ，接續執行，甫於93年4月19日縮短刑期假釋出監，嗣於94
    額年3月23日縮刑期滿執行完畢。詎仍不知悔改，與綽號「
    阿明」真實姓名不詳之成年男子明知海洛因係毒品危害防制
    條例第2條第2項第1款所規定之第一級毒品，不得非法持有
    、販賣，竟共同基於販賣第一級毒品海洛因之概括犯意或犯
    意，由壬○○提供所使用之0000-000000、0000-000000、00
    00-000000、0000-000000號行動電話予買家聯絡購買第一級
    毒品海洛因事宜，待買家撥打上述行動電話與壬○○聯絡並
    約定交易時間、地點後，再由「阿明」提供第一級毒品海洛
    因，推由壬○○或由壬○○撥打有犯意聯絡、行為分擔之庚○○（經本院判處有期徒刑16年確定）所持用之MOTOROLA牌
    行動電話（含編號000000000000000號SIM卡1張）、OKWAP牌
    行動電話各1支（含編號00000000000000號SIM卡1張）指示
    交付或真實姓名不詳之成年男子負責交付第一級毒品海洛因
    予買家之方式，於如附表所示之時、地，販賣第一級毒品海
    洛因予如附表所示辛○○等人。嗣經警於95年8月21日18時
    30分許，在臺中市○區○○路173巷2號前查獲庚○○，並扣
    得尚未賣出之第一級毒品海洛因7包（合計淨重1.22公克）
    並循線查知上情。
二、案經臺中縣警察局烏日分局報告及臺灣臺中地方法院檢察署
    檢察官主動告發偵查後起訴。
    理    由
一、證據能力部分：
  (一)按被告以外之人於審判外之言詞或書面陳述，除法律有規定
    者外，不得作為證據；被告以外之人於審判外向法官所為之
    陳述，得為證據；被告以外之人於偵查中向檢察官所為之陳
    述，除顯有不可信之情況者外，得為證據；被告以外之人於
    審判中有下列情形之一，其於檢察事務官、司法警察官或司
    法警察調查中所為之陳述，經證明具有可信之特別情況，且
    為證明犯罪事實之存否所必要者，得為證據：一、死亡者。
    二、身心障礙致記憶喪失或無法陳述者。三、滯留國外或所
    在不明而無法傳喚或傳喚不到者。四、到庭後無正當理由拒
    以絕陳述者；該言詞或書面陳述，雖不符刑事訴訟法第159
    條其之1至第159條之4之規定，而經當事人於審判程序同意
    作為證據，法院審酌該言詞陳述或書面陳述作成時之情況，
    認為適當者，亦得為證據；當事人、代理人或辯護人於法院
    調查證據時，知有第159條第1項不得為證據之情形，而未於
    言詞辯論終結前聲明異議者，視為有前項之同意，刑事訴訟
    法第159條第1項、第159條之1、第159條之3、第159條之5分
    別定有明文。
  (二)本件證人庚○○、癸○○、丁○○、乙○○、丙○○、甲○○、辛○○於偵查中檢察官訊問時具結所為之陳述，查無顯
    有不可信之情況，且證人庚○○、癸○○、丁○○、乙○○
    、戊○○、丙○○、甲○○、辛○○於本院審理中亦到庭為
    證，經被告、辯護人施以交互詰問，而證人戊○○經本院傳
    拘未到，經被告、辯護人捨棄傳喚，是上開證人於警詢、偵
    查中所為之證述，本院審酌該言詞陳述或書面陳述作成時之
    情況，認為適當，依前述規定，自得為證據；另證人庚○○
    、癸○○、丁○○、乙○○、戊○○、丙○○、甲○○、辛○○於警詢中所為之陳述，為被告以外之人於司法警察調查
    中所為之陳述，且無刑事訴訟法第159條之3所定各款之情形
    ，檢察官亦未證明上開陳述具有可信之特別情況，辯護人對
    上開證人之警詢筆錄表示不同意作為證據，依前揭規定，自
    無證據能力。惟按被告以外之人於審判外之言詞或書面陳述
    ，雖不得以之直接作為認定犯罪事實與否之證據，但參酌現
    行刑事訴訟法第166條之1第2項、第3項第6款，第166條之2
    之規定及行反詰問時，容許以陳述人先前不一致之陳述作為
    彈劾證據之法理，非不得以之作為彈劾證據，用來爭執證人
    陳述之證明力（最高法院94年度台上字第6881號判決參照）
    ，併此敘明。
  (三)證人癸○○、丁○○、乙○○、丙○○、甲○○、辛○○於
    本院審理同案被告庚○○案件中所為之證述，就被告壬○○
    而言，係屬被告以外之人於審判外向法官所為之陳述，依首
    揭規定，自有證據能力。
  (四)按刑事訴訟法第156條第2項規定：被告或共犯之自白，不得
    作為有罪判決之唯一證據，仍應調查其他必要之證據，以察
    其是否與事實相符。其立法意旨乃在防範被告或共犯自白之
    虛擬致與真實不符，故對自白在證據上之價值加以限制，明
    定須藉補強證據以擔保其真實性。又利用非共同被告之共犯
    之自白或其他不利於己之陳述，為認定被告犯罪之證據，不
    特與利用被告自己之自白作為其犯罪之證明同有自白虛偽性
    之危險，亦不免有嫁禍於被告而為虛偽供述之危險。故就刑
    事訴訟法第156條第2項之立法意旨觀之，非共同被告之共犯
    之自白或其他不利於己之陳述，固得作為認定被告犯罪之證
    據，但不得作為有罪判決之唯一證據，仍應調查其他必要之
    證據，以察其是否與事實相符，亦即仍須有補強證據以擔保
    該共犯自白之真實性，始得採為斷罪之依據，最高法院92年
    度台上字第1985號判決參照。另刑事訴訟法第159條第1項及
    第159條之1至5所稱「被告以外之人」依立法理由所載，包
    括共同被告、共犯、證人、鑑定人、被害人等，並不限於證
    人，惟同法第166條及第158條之3復規定證人應命具結，依
    法應具結而未具結者，其證言不得作為證據，則前揭所稱「
    被告以外之人」，自應區分證人、鑑定人及共同被告、共犯
    、被害人等2種態樣分別情況以觀，從而，證人之陳述，如
    其於證述之時係依法應具結者，即應具結，否則應依刑事訴
    訟法第158條之3之規定，認不具證據能力，而不得作為證據
    ，而證人、鑑定人以外之其餘共同被告、共犯、被害人，於
    其陳述之時，若無應命具結之規定，依文義解釋，共同被告
    、共犯及被害人，於合於刑事訴訟法第159條之1至5之規定
    者，即應有證據能力。是本件同案被告庚○○於警詢、偵查
    中所為不利於己之自白，依上開說明，自有證據能力，僅係
    該自白應有補強證據足以證明該自白之犯罪事實具有相當程
    度真實性，始得作為有罪判決之依據。至證人蕭天麟之警訊
    筆錄及其他卷附資料，檢察官、被告及辯護人於法院調查證
    據時，知有第159條第1項不得為證據之情形，而未於言詞辯
    論終結前聲明異議，本院審酌該言詞陳述或書面陳述作成時
    之情況，認為適當，應視為同意具有證據能力，合先敘明。
二、認定犯罪事實所根據的證據及理由：
  (一)共同被告庚○○於警詢中供稱：於95年8月21日上午8時許，
    被告打電話叫伊至臺中市○○路旁拿10包第一級毒品海洛因
    ，係叫伊依指示將第一級毒品海洛因送到各處給買毒品的不
    特定人，伊當天共送3包至臺中市○區○○路173巷2號前給3
    個男子，時間約在下午14時至15時之間，共收6,000元，伊
    花用100元，剩下5,900元；被告平時均以門號0000-000000
    、0000-000000號之行動電話與伊聯絡，並提供門號0000-00
    0000號行動電話供伊使用，伊約幫被告交付第一級毒品海洛
    因給10人，約30包第一級毒品海洛因，販賣金額約2至3萬元
    ，平時都在臺中市○○路與大智路之路旁交易等語（參見臺
    中縣警察局烏日分局烏警偵字第0950003593號刑案偵查卷宗
    第2至4頁）；於檢察官偵查中供稱：被告幫伊繳交房租，又
    拿第一級毒品海洛因給伊施用，買家打電話給被告，伊再幫
    被告將第一級毒品海洛因送去被告叫伊送去的地方，約送過
    10次，10幾個人，時間是從95年7月底到8月21日為警查獲時
    止，伊主要負責送毒品，有時有代被告收錢，被告的綽號叫
    「姐仔」等語（參見95年度毒偵字第3843號卷第6、7頁）明
    確，並有7包第一級毒品海洛因、販賣第一級毒品海洛因所
    得5,900元及行動電話2支扣案可佐，復有刑案現場測繪圖1
    紙、查獲照片4幀在卷（附於臺中縣警察局烏日分局烏警偵
    字第0950003593號刑案偵查卷宗第9至11頁）可憑，又扣案
    之7包白粉，經送法務部調查局鑑定結果，均含第一級毒品
    海洛因成分，合計淨重1.22公克（空包裝重1.7公克），亦
    有該局95年9月16日調科壹字第09523015140號鑑定書1份存
    卷（附於本院95年度訴字第2188號卷第16頁）可憑，堪信同
    案被告庚○○上開自白與事實相符；證人庚○○於本院審理
    中亦到庭具結證稱：伊從95年間就認識被告壬○○，伊都叫
    被告「姐仔」，伊先認識一位叫「阿明」的人，後來才介紹
    認識被告，第一級毒品海洛因都是綽號「阿明」之人拿給伊
    的，錢收了也是交給「阿明」，但都是被告打電話來指示將
    第一級毒品海洛因拿至何處，伊有幫被告送第一級毒品海洛
    因給證人辛○○，大約1、2次，時間不記得了，有無送第一
    級毒品海洛因給證人李俊儀伊不記得了，伊有幫被告送第一
    級毒品海洛因給戊○○，詳細次數、時間不記得了，伊有幫
    被告送1次第一級毒品海洛因給證人癸○○，也有幫被告送
    第一級毒品海洛因給乙○○、甲○○，次數、時間伊不記得
    了等語（參見本院96年度訴緝字第249號卷第219至221頁）
    明確。
  (二)證人辛○○於本院審理中具結證稱：伊自95年4月20日起至
    同年5月20日止的第一級毒品海洛因都是向被告買的，購買
    的次數，至少有10次以上，伊都是撥打在警局說的那支號碼
    向被告購買，每次購買1,000元，交易的地點都是在臺中市
    或臺中縣大里市，但詳細地點伊忘記了，伊要購買第一級毒
    品海洛因毒品時，有時是伊自己打電話，有時是透過別人打
    的，被告會告訴伊第一級毒品海洛因放在哪裡，要伊過去拿
    ，被告也有親手交第一級毒品海洛因給伊，但次數較少，通
    常伊都會請人來收錢之後，再給伊第一級毒品海洛因，來收
    錢的人因為戴安全帽，所以伊不知道是誰等語（見本院96年
    度訴緝字第249號卷第218、219頁）明確，而證人辛○○所
    有之門號0000-000000號行動電話確有撥打門號0000-000000
    號行動電話，亦有門號0000-000000號行動電話通聯調閱查
    詢單1份存卷（附於臺中縣警察局烏日分局烏警偵字第09500
    041 64號刑案偵查卷宗第41至70頁）可參，堪信證人辛○○
    所言非虛。證人辛○○雖於本院審理同案被告庚○○時到庭
    具結證稱：伊剛開始是向叫「阿偉」的男性買的，伊都是向
    男性買的，沒有向女性買過毒品，伊在警詢時說有向1個綽
    號「咪咪」的女子買過毒品，是當天警察叫伊這樣講，綽號
    「咪咪」及「阿州」是警察講的，綽號阿峰是伊講的，因為
    警察問伊，沒有人介紹怎麼會認識，警察一直問，所以伊才
    這樣講……，交付毒品的地點，何時開始購買的時間，每次
    以1,000元購買1包，平均1個月向「咪咪」買20到25次，前
    來賣毒品的人，有時候是「咪咪」來，有時候是「阿州」來
    ，大部分是「阿州」前來送的比較多，都是伊講的，但是伊
    所說的平均1個月買20到25次，伊是指伊施用的次數，而一
    開始伊也跟警察說伊不認識綽號「咪咪」、「阿州」之人，
    警察說不是他們送來，難道是鬼拿來，伊才說是，伊未見過
    在庭的同案被告庚○○，伊去拿毒品時，同案被告庚○○未
    曾拿毒品給伊，伊施用毒品的來源都是1個綽號「阿偉」的
    人云云（見本院95年度訴字第3092號卷第70至76頁）；然核
    其於警詢中證稱：伊所施用的毒品海洛因是向綽號「咪咪」
    的女子所購得，平時伊均是用伊所有之門號0000-000000號
    行動電話撥打門號0000-000000號行動電話，有時會打另1支
    門號0000-000000號行動電話聯絡綽號「咪咪」的女子，「
    咪咪」叫伊前往臺中市○○街與中正路附近的巷內等候，伊
    是自95年4月20日左右開始向綽號「咪咪」購買第一級毒品
    海洛因，每次以1,000元購得1小包，平均1個月向「咪咪」
    購買約20至25次左右，有時是「咪咪」前來交易，有時是證
    人庚○○前來交易毒品等語（參見臺中縣警察局烏日分局烏
    警偵字第0950004164號刑案偵查卷宗第17頁背面至19頁）不
    符，已難採信；且證人辛○○於同次審理中亦證稱：警詢筆
    錄回答的部分都是伊自己講的，門號0000000000號行動電話
    是伊講出來的，然被告有使用門號0000-000000號行動電話
    ，業據同案被告庚○○在偵查中供述明確，證人戊○○在警
    詢及偵查中也有提到伊要買毒品有撥打門號0000-000000號
    行動電話，證人辛○○陳稱這支電話是伊亂講的云云，顯違
    常情，是證人辛○○於同案被告庚○○審理中所為之證述應
    係迴護之詞，要難採信。
  (三)證人李俊儀於本院審理中具結證稱：伊第一級毒品海洛因的
    來源是跟人家要電話，打給「咪咪」，伊打過去，然後就說
    要找「咪咪」，每次接電話的人都不太一樣，只有2次是同
    一人，拿第一級毒品海洛因給伊的人不知道是男生還是女生
    ，對方都是騎機車來，東西拿了就走；伊總共跟咪咪買過4
    次第一級毒品海洛因，時間是在95年6、7月間，地點不一定
    ，有時候在臺中市第一廣場後面或者是自由路的跳蚤市場附
    近，有時候在德安百貨的大智路，伊都是拿錢給對方，對方
    跟伊講毒品放置的地方，伊再過去拿等語（本院95年度訴字
    第3092號卷第77至79頁）明確，證人李俊儀於95年9月8日為
    警採尿送驗結果，亦呈嗎啡陽性反應，此亦有中山醫學大學
    附設醫院檢驗科藥物檢測中心95年9月28日實驗編號0000000
    號尿液檢驗報告、委託鑑驗尿液與真實姓名對照表各1份在
    卷（附於臺中縣警察局烏日分局中縣烏警偵字第0950005410
    號刑案偵查卷宗第4、5頁）可憑，足認證人李俊儀所稱有向
    被告購買第一級毒品海洛因供己施用一節非虛；證人李俊儀
    雖於95年9月8日警詢中陳稱：伊施用的第一級毒品海洛因都
    是向綽號「咪咪」的女子購得，平時均以門號0000-000000
    、0000-000000號之行動電話聯絡「咪咪」，伊總共與她交
    易4到5次，第1次是在95年6月初晚上20時許，綽號「咪咪」
    叫伊至臺中市德安百貨的停車場等候，她叫綽號「阿州」的
    男子來交易，伊向她購買1,000元的第一級毒品海洛因1小包
    ，第2次是在95年6月底的晚上20時許，是打0000-000000號
    行動電話，「咪咪」又叫伊至臺中市德安百貨的停車場等候
    ，她也是叫綽號「阿州」的男子來交易，伊向她購買1,000
    元的第一級毒品海洛因1小包，第3次在95年7月10日晚上20
    時許，「咪咪」又叫伊至臺中市德安百貨的停車場等候，她
    叫1名伊不認識的男子來交易，伊向她購買1,000元的第一級
    毒品海洛因1小包，最後1次是95年9月2日下午約18時許，「
    咪咪」叫伊至臺中市德安百貨的停車場等候，她叫1名伊不
    認識的男子來交易，伊向她購買500元的第一級毒品海洛因1
    小包等語（參見臺中縣警察局烏日分局中縣烏警偵字第0950
    005410號刑案偵查卷宗第2、3頁）；於偵查中供稱：是向一
    個綽號「咪咪」的女生買的，她的行動電話門號是0000-000
    000號等語（參見95年度毒偵字第5544號卷第3頁）明確，顯
    見證人李俊儀並非不知販售第一級毒品海洛因予伊之人是女
    性；且證人李俊儀所供述之行動電話門號，核與證人庚○○
    等人所述相符，是證人李俊儀於本院審理中證稱伊不清楚「
    咪咪」是男的還是女的云云，顯有避重就輕之嫌，不足採信
    。
  (四)證人戊○○於警詢中證稱：伊所施用的第一級毒品海洛因是
    向被告購得，伊平時都是以門號0000-000000號行動電話聯
    絡被告，第1次是在95年4月中旬左右，被告叫伊到臺中市○○路白雪舞廳對面路旁等候，是被告自己來交易，伊向被告
    買第一級毒品海洛因1小包1,000元，之後平均1個月向被告
    購買第一級毒品海洛因約10次左右，有時由同案被告庚○○
    拿給伊，於95年8月間在臺中市○○路屠宰場有2次，都是以
    1,000元購買等語（參見臺中縣警察局烏日分局烏警偵字第
    0950004164號刑案偵查卷第13頁背面、第14頁）；於檢察官
    偵查中具結證稱：伊曾經向被告買過第一級毒品海洛因，從
    95年4、5月間開始買，買到8月底，期間伊每天都有向被告
    買1次，1次都買1,000元至3,000元，1,000元可以摻在香煙2
    次，3,000元數量不知道，伊都是用伊的門號0000-000000號
    行動電話撥打被告的門號0000-000000號及0000-000000號行
    動電話，被告就會跟伊約地點，有在白雪舞廳對面有1家賣
    酒的前面，也有在平等街、民權路口市政府前面，有時是被
    告親自拿給伊，有時候是叫同案被告庚○○拿出來，95年8
    月16日不是同案被告庚○○拿給伊的，但從95年8月15日開
    始到同年8月21日幾乎都是同案被告庚○○拿給伊的，這幾
    天伊都有拿，幾乎都是1,000元，地點都在平等街及民權路
    口，伊打電話給被告時，被告都會說叫阿州拿給伊，之後伊
    就知道阿州就是同案被告庚○○，阿州約在95年6、7月間開
    始送，都是騎機車送，期間換過很多人，伊知道被告有位男
    朋友叫慶明，因為被告出來送貨都是慶明載她的等語（參見
    95年度偵字第18809號卷第87頁背面、第88頁）；於本院審
    理同案被告庚○○時到庭具結證稱：伊打電話購買第一級毒
    品海洛因時都會見到證人庚○○，平常都是因為購買第一級
    毒品海洛因接觸，因為都是同案被告庚○○拿第一級毒品海
    洛因給伊的，伊打電話購買毒品接電話的人男女都有，並不
    是證人庚○○，伊有時候買1,000元，有時候3、4,000元也
    有，賣伊毒品的對方，伊都叫她「姐仔」，伊不知道她的真
    實姓名；並不是每次都是證人庚○○拿毒品給伊的，但證人
    庚○○拿毒品給伊有3、4次，有時候是其他人拿過來，證人
    庚○○拿毒品給伊時，都是騎機車過來等語（參見本院95年
    度訴字第3092號卷第181頁背面至184頁），證人戊○○雖於
    警、偵訊及本院審理中因時間之經過，且未刻意詳記致記憶
    模糊所致，對於購買第一級毒品海洛因的次數、金額前後證
    述容有出入，但被告與同案被告庚○○販賣第一級毒品海洛
    因予證人戊○○之主要事實，業據證人戊○○指證無訛；又
    同案被告庚○○於95年8月16日17時20分許，在臺中市○區
    ○○路2號停車場內，為警方逮捕，並於同日17時40分許至
    同案被告庚○○位於臺中市○區○○路2號5樓之23住處內執
    行搜索，且將同案被告庚○○帶回警局製作警詢筆錄後，移
    送臺灣臺中地方法院檢察署，由臺灣臺中地方法院檢察署檢
    察官偵訊後，始於95年8月17日15時56分由檢察官諭知以2萬
    元交保之事實，業經本院調閱本院95年度訴字第2188號同案
    被告庚○○違反毒品危害防制條例刑事案件案卷核閱無誤，
    則被告庚○○於95年8月16日17時20分許起至翌日15時36 分
    許止，其人身自由受到拘束，自無可能仍受被告之指示，將
    第一級毒品海洛因交付予證人戊○○，核與證人戊○○於偵
    查中所證述從95年8月15日開始到同年8月21日為止，除同年
    8月16日外，均係由同案被告庚○○拿第一級毒品海洛因給
    伊等情相符，堪信證人戊○○所言非虛，證人戊○○自95年
    8月15日至同年月21日止，每日均向被告購買1次海洛因之犯
    行堪予認定。另依最有利被告原則，證人戊○○自95年4月
    中旬起至同年6月30日止之2個半月內（自95年7月1日起刑法
    新修正之規定生效，已廢除連續犯之規定，故自95年7月1日
    後之犯行，非經檢察官起訴，亦無何裁判上一罪關係，本院
    自無從審究），平均1個月向被告購買海洛因10次，合計應
    向被告購買海洛因25次，又購買金額從1,000元到3、4,000
    元，依最有利被告原則，應認其中24次是購買1,000元，1次
    是購買3,000元（此部分未經檢察官起訴，然被告此部分犯
    行係在刑法修正施行即95年7月1日之前，仍有連續犯規定之
    適用，本院仍應併予審酌）。
  (五)證人癸○○於本院審理中到庭具結證稱：伊認識被告，伊都
    叫被告「咪咪」，伊也認識證人「阿州」即庚○○，證人庚○○有幫被告送過3次毒品給伊，伊總共向被告購買第一級
    毒品海洛因3次，伊是撥打門號0000-000000號行動電話向被
    告購買第一級毒品海洛因，伊錢有1次是交給證人庚○○，
    其它2次是交給被告，伊每次購買毒品的時間大約都相隔4、
    5天，最後1次向被告購買第一級毒品海洛因是在95年8月19
    日，購買毒品的交易地點都是在臺中市中心，最後1次是在
    德安百貨附近的加油站，其他2次伊不記得了等語（參見本
    院96年度訴緝字第249號卷第234、235頁）；於偵查中具結
    證稱：伊是用門號0000-000000號行動電話撥打門號0000-00
    0000號行動電話與被告聯絡，都是跟被告約在大智路與建成
    路德安百貨下去一點的加油站或是那附近，證人庚○○有送
    過1次，其它2次是被告送來的等語（95年度偵字第18809號
    卷第96頁）明確，核與其於警詢中證述情節相符（參見臺中
    縣警察局烏日分局烏警偵字第0950004164號刑案偵查卷宗第
    3、4頁）；而證人癸○○所使用之門號0000-000000號行動
    電話確實有撥打被告使用之門號0000-000000號行動電話，
    亦有通聯調閱查詢單1份在卷（參見臺中縣警察局烏日分局
    烏警偵字第0950004164號刑案偵查卷宗第41至70頁）可憑，
    此部分事實亦堪認定。
  (六)證人乙○○於檢察官偵查中具結證稱：伊有在95年8月22日
    和證人丁○○一起在五權南路與建成路口買過，伊是向被告
    買的，伊是用門號0000-000000號行動電話撥打門號0000-00
    0000、0000-000000號行動電話與被告聯絡，後來是1個沒見
    過面的男子拿價值2,000元的第一級毒品海洛因給伊，在95
    年8月20日下午伊打電話給被告，她約伊在市○路○○○路
    交岔路口的電信總局門口等被告，當天伊是跟證人丁○○一
    起買的，就是證人庚○○來送貨，當天買1,000元，之前證
    人庚○○約送過3、4次，都是騎機車，地點都是在臺中市，
    伊是透過朋友知道被告的電話，因為朋友曾以門號0000-000
    000號行動電話門號抵給被告500元，所以伊才知道這支電話
    ，另外1支門號0000-000000號行動電話是在購買期間證人庚○○跟伊說的等語（參見95年偵字第18809號卷第96、97頁
    ）；於本院審理中到庭具結證稱：伊在檢察官偵查中所述都
    是實在，當時所述都是事實，但伊現在已經不記得當時的情
    形了，伊是向「姐仔」購買第一級毒品海洛因的，地點是在
    臺中市後火車站德安百貨附近，次數應該是10次左右，大部
    分都是買1,000元，只有1、2次是買2,000元等語（參見本院
    96年度訴緝字第249號卷第221頁背面至223頁）明確，核與
    其於警詢中證稱：伊都是用伊的門號0000-000000號行動電
    話撥打0000-000000、0000000000號向被告購買海洛因，被
    告有時會自己出來交易，有時會叫同案被告庚○○出來交易
    ，伊是自95年7月中旬開始向被告購買海洛因，最後1次是在
    95年8月22日早上10時許，共計約20次，最後1次是在臺中市
    ○○○路與建成路口等語除購買海洛因之次數外，其餘大致
    相符；又證人丁○○於本院審理中到庭具結證稱：伊與證人
    乙○○合資於95年8月20日、22日由證人乙○○以伊門號000
    0-000000號行動電話向綽號「姐仔」之人購買第一級毒品海
    洛因，金額分別是2,000元、3,000元，伊不認識被告，是聽
    證人乙○○講說他認識姐仔，2次都是證人庚○○送過來的
    ，證人乙○○說證人庚○○是幫姐仔送毒品過來的等語（參
    見本院96年度訴緝字第249號卷第167頁背面、第168頁）明
    確，且與證人乙○○上開證述互核屬實，應可採信。
  (七)證人甲○○於本院審理同案被告庚○○時證稱：伊打電話向
    被告購買第一級毒品海洛因，由同案被告庚○○送毒品給伊
    有3次，有1次是95年8月17日或18日，有1次是8月13日或14
    日，最後1次是8月21日，第1次是在旱溪東路新天地餐廳後
    面的電動玩具店的巷子裡面，第2次是在進化路的釣蝦場，
    第3次也是在進化路的釣蝦場，第1次及第2次各交付1,000元
    予同案被告庚○○，第3次伊騎車在那裡等，同案被告庚○○剛到，伊還沒有交錢，便衣刑警就上前逮捕同案被告庚○○，伊也還沒拿到毒品；伊和被告也有約在臺中市大智國小
    門口及民族路與原子街口，這2個地方是被告自己拿過來的
    等語（參見本院95年度訴字第3092號卷第159頁背面至第162
    頁），同案被告庚○○亦表示證人甲○○證述實在等語（參
    見本院95年度訴字第3092號卷第162頁背面）；又證人甲○○於本院審理中到庭具結證稱：伊之前都打電話向被告購買
    第一級毒品海洛因，現在已經忘記號碼了，是被告抄號碼給
    伊的，被告曾親自送過第一級毒品海洛因給伊，證人庚○○
    有拿過2、3次第一級毒品海洛因給伊，伊向被告買過很多次
    第一級毒品海洛因，在警詢中證稱向被告買過30多次毒品是
    實在的，時間是從95年7月下旬到95年8月21日左右，交付地
    點都是在臺中市的好幾個地方，每次購買1、2,000元，大部
    分都買1,000元，伊是打電話向被告購買，有時被告拿來，
    有時證人庚○○拿過來，另外一個人伊不認識等語（參見本
    院96年度訴緝字第249號卷第223頁背面、224頁）明確。
  (八)證人丙○○於本院審理中到庭具結證稱：伊前後共向被告購
    買過2次第一級毒品海洛因，1次是證人庚○○拿來的，1次
    是被告拿來的，伊記得在證人庚○○在柳川街拿毒品給伊的
    ，被告是在中華路拿給我的，但2次相隔多久時間伊忘了。2
    次購買的金額都是1,000元等語（見本院96年度訴緝字第249
    號卷第236、237頁）明確，核與證人蕭天麟於警詢中證稱：
    於95年8月16日證人丙○○借用伊所有之門號0000-000000號
    行動電話撥打綽號「姐仔」門號0000-000000號行動電話，
    是要向「姐仔」購買第一級毒品海洛因，於當天晚上約19時
    至20時許，證人丙○○叫伊騎機車載他去臺中市○○路一間
    統一便利超商門口等候，要向「姐仔」買毒品海洛因，等很
    久才見1名女子前來與證人丙○○對話，約1、2分鐘該女子
    就走路離開，伊知道證人丙○○購買第一級毒品海洛因，數
    量多少伊不知道，證人丙○○買完後，有叫伊施用第一級毒
    品海洛因，伊說不要等語（參見臺中縣警察局烏日分局烏警
    偵字第0950004164號刑案偵查卷宗第9至11頁）大致相符。
    證人丙○○雖於警詢中證稱：伊第1次是在95年8月9日上午7
    時許，在臺中市○○路向被告購買第一級毒品海洛因，是被
    告自己來交易，第2次是在95年8月16日晚上20時許，也是在
    臺中市○○路，是由證人庚○○來交易的，當天是證人蕭天
    麟載伊前往交易的等語（參見臺中縣警察局烏日分局中縣烏
    警偵字第0950004164號刑案偵查卷宗第11頁背面、第12頁）
    ，然同案被告庚○○於95年8月16日17時20分許，在臺中市
    ○區○○路2號停車場內，為警方逮捕，並於同日17時40分
    許至被告庚○○位於臺中市○區○○路2號5樓之23住處內執
    行搜索，且將同案被告庚○○帶回警局製作警詢筆錄後，移
    送臺灣臺中地方法院檢察署，由臺灣臺中地方法院檢察署檢
    察官偵訊後，始於95年8月17日15時56分由檢察官諭知以2萬
    交保之事實，業經本院調閱本院95年度訴字第2188號同案被
    告庚○○違反毒品危害防制條例刑事案件案卷核閱無誤，則
    被告庚○○於95年8月16日17時20分許起至翌日15時36分許
    止，其人身自由受到拘束，自無可能仍受被告之指示，將第
    一級毒品海洛因交付予證人丙○○，是證人丙○○上開於警
    局所述關於與被告、同案被告庚○○交易毒品之時間，應係
    記憶模糊導致錯置。
  (九)綜上，同案被告即證人庚○○證稱確有幫被告送第一級毒品
    海洛因予證人辛○○、戊○○、癸○○、乙○○、甲○○等
    語，與證人辛○○、戊○○、癸○○、乙○○、甲○○所為
    上開證述互核相符，應堪採信。
  (十)本件事證明確，被告犯行均堪認定。
三、對被告辯解的判斷：
    被告矢口否認有何販賣第一級毒品海洛因之犯行，辯稱伊不
    認識大部分的證人，伊並沒有販賣第一級毒品予證人辛○○
    等人，且證人辛○○、李俊儀、戊○○、癸○○、乙○○、
    丁○○、甲○○、丙○○等人對於每次向被告購買第一級毒
    品海洛因的之時間、地點、數量未能明確證述，且前後證述
    不一，應不可採云云。
  (一)按告訴人、證人之陳述有部分前後不符，或相互間有所歧異
    時，究竟何者為可採，法院仍得本其自由心證予以斟酌，非
    謂一有不符或矛盾，即應認其全部均為不可採信；尤其關於
    行為動機、手段及結果等之細節方面，告訴人之指陳，難免
    故予誇大，證人之證言，有時亦有予渲染之可能；然其基本
    事實之陳述，若果與真實性無礙時，則仍非不得以採信（最
    高法院74年度臺上字第1599號判例參照）。本件證人辛○○
    、李俊儀、戊○○、癸○○、乙○○、丁○○、甲○○、丙○○關於購買毒品之次數、金額、地點或有證述先後不一，
    或有不復記憶者，然因人之記憶有限，因時間之經過，且未
    刻意詳記致記憶模糊所致不能為明確之陳述；或由於訊問者
    ，未詳細訊問證人，使其為完盡之說明，致先後不一，但被
    告確有販賣第一級毒品海洛因予上開證人等情，已如前述。
    參諸上開說明，自難據此遽認上開證人所述不足採信，而為
    有利被告事實之認定。
  (二)證人庚○○、辛○○、李俊儀、戊○○、癸○○、乙○○、
    丁○○、甲○○、丙○○於本院審理中之證述，係具結後所
    為，如有虛偽不實，即須受偽證罪之處罰，證人庚○○、辛○○、李俊儀、戊○○、癸○○、乙○○、丁○○、甲○○
    、丙○○與被告並無仇恨怨隙，豈有甘冒受偽證罪刑事追訴
    之風險，設詞構陷被告之可能。
  (三)被告空言否認上開犯行，所辯不足採信。
四、論罪科罰的理由：
  (一)按海洛因係毒品危害防制條例第2條第2項第1款所列之第一
    級毒品，核被告如附表所示除於95年8月21日販賣第一級毒
    品海洛因予證人甲○○部分外之犯行，均係違反毒品危害防
    制條例第4條第1項之販賣第一級毒品罪；於95年8月21日販
    賣第一級毒品海洛因予證人甲○○部分之犯行，係違反毒品
    危害防制條例第4條第6項、第1項之販賣第一級毒品未遂罪
    ，公訴意旨認被告此部分犯行係違反毒品危害防制條例第4
    條第1項之販賣第一級毒品既遂罪嫌，容有誤會，然起訴法
    條毋庸變更。
  (二)被告因販賣而持有第一級毒品海洛因之低度行為，為販賣之
    高度行為所吸收，不另論罪。
  (三)被告於95年8月21日販賣第一級毒品海洛因予證人甲○○未
    遂部分之犯行，應按既遂犯之刑減輕之。
  (四)被告為如附表編號1所示之行為後，刑法業於94年2月2日經
    總統以華總一義字第09400014901號令修正公布，並自95年7
    月1日施行。本件被告所犯固係違反毒品危害防制條例之特
    別刑法部分，惟修正前後之刑法第11條均規定，本法總則於
    其他法律有刑罰或保安處分之規定者，亦適用之。但其他法
    律有特別規定者，不在此限。被告違反毒品危害防制條例特
    別刑法部分既仍有特別規定外之刑法總則適用，則前揭刑法
    修正即有比較之必要。按行為後法律有變更者，適用行為時
    之法律，但行為後之法律有利於行為人者，適用最有利於行
    為人之法律，現行刑法第2條第1項定有明文。此條規定乃與
    刑法第1條罪刑法定主義契合，而貫徹法律禁止溯及既往原
    則，係規範行為後法律變更所生新舊法律比較適用之準據法
    ，是刑法第2條本身雖經修正，但刑法第2條既屬適用法律之
    準據法，本身尚無比較新舊法之問題，應一律適用裁判時之
    現行刑法第2條規定以決定適用之刑罰法律。又以本次刑法
    修正之比較新舊法，應就罪刑有關之共犯、未遂犯、想像競
    合犯、牽連犯、連續犯、結合犯，以及累犯加重、自首減輕
    暨其他法定加減原因（如身分加減）與加減例等一切情形，
    本於統一性及整體性原則，綜其全部罪刑之結果而為比較，
    亦有最高法院95年度第8次刑事庭會議決議可資參照。經核
    ：
    1.關於共同正犯部分：
      修正前刑法第28條規定：「2人以上共同實施犯罪之行為
        者，皆為正犯」，修正後刑法第28條規定：「2人以上
      共同實行犯罪之行為者，皆為正犯」，比較修正前後之規
      定，僅有「實行」與「實施」之差異。依據立法說明，修
      正後刑法第28條旨在排除「陰謀共同正犯」與「預備共同
      正犯」。本件無論依修正後刑法或修正前刑法，均無礙於
      共同正犯之成立，不生有利、不利之情形。
    2.關於連續犯部分：
      現行刑法已刪除第56條連續犯之規定之規定，此刪除雖非
      犯罪構成要件之變更，然顯已影響刑罰之法律效果，仍屬
      法律有變更。經比較刑法修正前、後關於得否成立連續犯
      之情形，應以修正前刑法較有利於被告。
    3.關於累犯部分：
      修正前刑法第47條規定：「受有期徒刑之執行完畢，或受
      無期徒刑或有期徒刑一部之執行而赦免後，5年以內再犯
      有期徒刑以上之罪者，為累犯，加重本刑至二分之一。」
      ，修正後同條第1項則規定：「受徒刑之執行完畢，或一
      部之執行而赦免後，5年以內故意再犯有期徒刑以上之罪
      者，為累犯，加重本刑至二分之一。」，修正後之規定係
      限制以故意再犯者為限，方成立累犯。查被告曾受如事實
      欄所示有期徒刑之宣告並經執行完畢，此有刑案資料查註
      紀錄表及臺灣高等法院被告前案紀錄表等附卷可參，其受
      前揭有期徒刑之執行完畢後，於5年以內故意再犯本件有
      期徒刑以上之罪，不論依修正前之刑法第47條或修正後之
      刑法第47條第1項之規定，均構成累犯，對被告而言，並
      無有利或不利之情形。
    4.關於刑之減輕部分：
      修正前刑法第65條規定：「無期徒刑減輕者，為7年以上
      有期徒刑。」，修正後刑法同條規定：「無期徒刑減輕者
      ，為20年以下15年以上有期徒刑。」，是比較新舊法之規
      定，自以修正前刑法之規定對被告較為有利。
    5.關於沒收部分：
      屬於被告（或共犯）所有且供犯罪所用之物，無論依修正
      前後之刑法第38條第1項第2款、第3項規定均得沒收。且
      沒收為從刑之一種，與主刑有從屬關係，應依主刑部分適
      用之法律而從屬適用，無獨立比較之問題。
    6.經就被告上開犯行，就各該相關上情之規定，綜合比較結
      果，均應以修正前即被告行為時之刑法較有利於被告，依
      現行刑法第2條第1項前段規定，本件此部分即應適用修正
      前刑法之規定。
  (五)被告與綽號「阿明」、同案被告庚○○及真實姓名不詳之成
    年男子就如附表所示之犯行，分別互有犯意聯絡與行為分擔
    ，均為共同正犯。
  (六)被告如附表編號1、2所示先後多次販賣第一級毒品之犯行，
    時間緊接，犯罪構成要件相同，顯係基於概括之犯意反覆為
    之，應依刑法修正前連續犯之規定論以一罪，並加重其刑，
    惟因販賣第一級毒品罪之法定刑為死刑或無期徒刑部分，依
    法均不得加重。
  (七)被告前受如事實欄所載刑之宣告及執行完畢，此有臺灣高等
    法院被告前案紀錄表及臺灣臺中地方法院檢察署刑案資料查
    註紀錄表在卷足憑，其前受有期徒刑執行完畢，於5年內再
    故意犯本件最重本刑為有期徒刑以上之罪，為累犯，應依修
    正前刑法第47條之規定遞加重其刑，惟因販賣第一級毒品罪
    之法定刑為死刑或無期徒刑部分，依法均不得加重。
  (八)被告所犯如附表編號1及編號3至7號所示之各罪，犯意各別
    ，行為互殊，應分論併罰之。
  (九)檢察官雖未就被告自95年4月中旬起至同年6月30日止之為2
    個半月內，平均1個月販賣第一級毒品海洛因10次予證人戊○○，合計應販賣第一級毒品海洛因25次之犯行起訴，然核
    與經起訴部分有刑法修正施行前連續犯之裁判上一罪關係，
    本院自應併予審酌，附此敘明。
  (十)爰審酌被告販賣第一級毒品海洛因之期間非短、次數及人數
    均甚多，販毒行為對社會治安所生之影響甚鉅，暨被告犯後
    仍然飾詞否認犯行，絲毫未見悔改之意等一切情狀，分別量
    處如附表所示之刑，並依刑法第51條第3款、第4款之規定，
    宣告多數無期徒刑者，執行其一。又被告所犯販賣第一級毒
    品罪部分既經判處無期徒刑，爰併依刑法第37條第1項、第
    51條第8款宣告褫奪公權終身。
  (十一)按毒品危害防制條例第19條第1項規定，犯該條例第4條至第
    9條、第12條、第13條或第14條第1項、第2項之罪者，其供
    犯罪所用或因犯罪所得之財物，均沒收之，如全部或一部不
    能沒收時，追徵其價額或以其財產抵償之。本規定所稱「追
    徵其價額」者，係指所沒收之物為金錢以外之其他財物而無
    法沒收時，應追徵其價額，使其繳納與原物相當之價額，並
    無以其財產抵償之問題。如所得財物為金錢而無法沒收時，
    則以其財產抵償之，不發生追徵價額之問題（最高法院96年
    度台上字第3459號判決、臺灣高等法院暨所屬法院96年法律
    座談會刑事類提案決議參照）；再按違反毒品危害防制條例
    第4條之罪者，因犯罪所得之財物，沒收之，如全部或一部
    不能沒收時，追徵其價額或以其財產抵償之，同條例第19條
    第1項定有明文。本件扣案之MOTOROLA牌行動電話（含編號
    000000000000000號SIM卡1張）、OKWAP牌行動電話各1支（
    含編號00000000000000號SIM卡1張）為被告與同案被告庚○○聯絡販賣第一級毒品海洛因使用，應依毒品危害防制條例
    第19條第1項規定沒收之；門號0000000000、0000000000 、
    0000000000、0000000000號之行動電話各壹支（含SIM卡）
    ，為供被告犯罪所用，雖均未扣案，然無證據證明業已滅失
    ，應依毒品危害防制條例第19條第1項規定沒收之，如全部
    或一部不能沒收時，追徵其價額；如附表所示向被告購買海
    洛因之證人辛○○等人所證購買之次數、頻率、金額，均依
    最有利於被告之原則計算被告販賣毒品所得（詳如附表所示
    ），被告因販賣第一級毒品海洛因之犯罪所得合計為8萬元
    ，應依前開法條之規定宣告沒收，如全部或一部不能沒收時
    ，則以其財產抵償之。至同案被告庚○○為警查獲時所扣得
    販賣第一級毒品海洛因所得5,900元，因非在本件起訴範圍
    內，爰不為沒收之諭知；另同案被告庚○○為警查獲時扣案
    之第一級毒品海洛因7包，業經法院判決沒收銷燬確定，並
    已經執行而不存在，此有本院調取扣押物條存根1紙存卷可
    憑，爰不再為沒收銷燬及沒收之諭知，附此敘明。
五、其它：
    同案被告庚○○於警、偵訊中供稱：被告有於95年8月21日
    下午2時至3時許，指示伊在臺中市○區○○路交付3包第一
    級毒品海洛因給3名男子之犯行（因販賣地點與本案證人戊○○所述不同，應非販售予本案證人戊○○，故非在本件起
    訴範圍）、證人李俊儀於警詢中證稱：被告有在95年7月10
    日晚上20時許及95年9月2日下午約18時許，分別販售給伊1,
    000元及500元之第一級毒品海洛因之犯行、證人丙○○於警
    詢及本院審理中證稱被告尚有與同案被告庚○○共同販賣1
    次第一級毒品海洛因1包1,000元予伊之犯行、證人癸○○證
    稱被告另有2次單獨販售第一級毒品海洛因給伊之犯行、證
    人乙○○於本院審理中證稱被告自95年7月中旬某日起有販
    售第一級毒品海洛因給伊大約10次、被告有在95年8月22日
    販賣第一級毒品海洛因予伊，是約在五權南路和建成路口，
    由另1個沒見過面的男子拿了2小包價值2,000元的第一級毒
    品海洛因給伊之犯行，然被告所涉上開部分犯嫌，未經檢察
    官起訴，且核與起訴部分非同一事實亦無裁判上一罪關係，
    非屬本案起訴效力所及，本院無從併予審究，附此敘明。
六、不另為無罪諭知部分：
  (一)公訴意旨略以：被告自95年4月20日起至同年5月20日止，除
    上開認定被告有販賣證人辛○○10次第一級毒品外，另有販
    賣10次第一級毒品海洛因予證人辛○○之犯行云云。
  (二)按犯罪事實應依證據認定之，無證據不得認定犯罪事實；又
    不能證明被告犯罪者，應諭知無罪之判決，刑事訴訟法第15
    4條第2項、第301條第1項分別定有明文。次按認定不利於被
    告之事實，須依積極證據，茍積極證據不足為不利被告事實
    之認定，即應為有利於被告之認定，更不必有何有利之證據
    ；事實之認定，應憑證據，如未能發現相當證據，或證據不
    足以證明，自不能以推測或擬制之方法，以為裁判之基礎；
    且認定犯罪事實所憑之證據，雖不以直接證據為限，間接證
    據亦包括在內，然而無論直接證據或間接證據，其為訴訟上
    之證明，須於通常一般之人均不致有所懷疑，而得確信其為
    真實之程度者，始得據為有罪之認定，倘其證明尚未達到此
    一程度，而有合理之懷疑存在而無從使事實審法院得有罪之
    確信時，即應由法院為諭知被告無罪之判決；又檢察官對於
    起訴之犯罪事實，仍應負提出證據及說服之實質舉證責任。
    倘其所提出之證據，不足為被告有罪之積極證明，或其指出
    證明之方法，無從說服法院以形成被告有罪之心證，基於無
    罪推定之原則，自應為被告無罪判決之諭知（最高法院30年
    上字第816號、40年臺上字第86號、76年臺上字第4986號、9
    2年臺上字第128號判例意旨參照）。
  (三)檢察官認被告涉犯此一部分犯行，無非係以證人辛○○於警
    詢中之證述為其論據，然證人辛○○之警詢筆錄並無證據能
    力，已如前述，自難以證人辛○○之警詢中之證述認定被告
    之犯罪事實，而證人辛○○於本院審理中到庭具結證稱伊至
    少向被告購買10次第一級毒品海洛因，每次為1,000元等語
    明確，並經被告、辯護人之交互詰問，此部分事實依最有利
    被告原則，證人辛○○向被告購買第一級毒品海洛因應認定
    為10次，惟超過10次之部分，檢察官既認為與認定之10次具
    有連續犯之裁判上一罪關係，爰不另為無罪之諭知。
七、適用法律依據：
  (一)刑法第299條第1項前段。
  (二)毒品危害防制條例第4條第1項、第6項、第19條第1項。
  (三)刑法第2條第1項、第51條第3款、第4款、第8款、第37條第1
    項。
  (四)修正前刑法第11條前段、第28條、第56條、第47條第1項前
    段。
本案經檢察官己○○到庭執行職務。
中    華    民    國    97    年    10    月    29    日
                  刑事第四庭  審判長法  官  唐光義
                                    法  官  簡芳潔
                                    法  官  洪挺梧
上正本證明與原本無異。
如不服本判決，應於收受送達後10日內向本院提出上訴書狀（應
敘述具體理由並附繕本）。
上訴書狀如未敘述理由，應於上訴期間屆滿後20日內補提理由書
於本院。
                                    書記官  劉雅玲
中    華    民    國    97    年    10    月    29    日
附表：
┌──┬───┬───┬───┬───────┬──┬────┬─────────┐
│編號│對  象│時  間│地  點│犯  罪  方  式│次數│犯罪所得│所犯罪名及宣告刑  │
│    │      │      │      │              │    │        │                  │
├──┼───┼───┼───┼───────┼──┼────┼─────────┤
│ １ │辛○○│95年4 │臺中市│辛○○撥打簡慧│10次│10,000元│壬○○共同連續販賣│
│    │      │月20日│某不詳│玲所使用門號09│    │        │第一級毒品，累犯，│
│    │      │至同年│處所或│00-000000號向 │    │        │處無期徒刑，褫奪公│
│    │      │5月20 │臺中縣│壬○○購買價值│    │        │權終身。扣案之    │
│    │      │日止。│大里市│1,000元之第一 │    │        │MOTOROLA牌行動電話│
│    │      │      │某不詳│級毒品海洛因並│    │        │（含編號○九一二五│
│    │      │      │處所  │約定交易地點後│    │        │000000000│
│    │      │      │      │，再推由壬○○│    │        │○號SIM卡壹張）、O│
│    │      │      │      │或庚○○攜帶第│    │        │KWAP牌行動電話各壹│
│    │      │      │      │一級毒品海洛因│    │        │支（含編號八八○○│
│    │      │      │      │至約定地點交付│    │        │000000000│
│    │      │      │      │辛○○。      │    │        │九號SIM卡壹張）均 │
│    ├───┼───┼───┼───────┼──┼────┤沒收；門號○九二二│
│    │李俊儀│95年6 │臺中市│李俊儀撥打簡慧│2次 │2,000元 │一六三一四四、○九│
│    │      │月初某│德安百│玲所使用門號09│    │        │00000000、│
│    │      │日晚上│貨的停│00-000000、098│    │        │000000000│
│    │      │20時許│車場  │0-000000號行動│    │        │一號行動電話（含SI│
│    │      │、95年│      │電話向壬○○購│    │        │M卡）各壹支沒收， │
│    │      │6月底 │      │買購買價值1,00│    │        │如全部或一部不能沒│
│    │      │某日晚│      │0元之第一級毒 │    │        │收時，追徵其價額，│
│    │      │上20時│      │品海洛因並約定│    │        │販賣第一級毒品所得│
│    │      │許    │      │交易地點後，簡│    │        │新臺幣萬玖仟元沒│
│    │      │      │      │慧玲再指示詹文│    │        │收，如全部或一部不│
│    │      │      │      │州攜帶第一級毒│    │        │能沒收時，以其財產│
│    │      │      │      │品海洛因至約定│    │        │抵償之。          │
│    │      │      │      │地點交付李俊儀│    │        │                  │
│    │      │      │      │。            │    │        │                  │
│    ├───┼───┼───┼───────┼──┼────┤                  │
│    │戊○○│自95年│臺中市│戊○○撥打簡慧│25次│27,000元│                  │
│    │      │4月中 │五權路│玲所使用門號09│    │        │                  │
│    │      │旬起至│白雪舞│00-000000號及 │    │        │                  │
│    │      │同年6 │廳對面│0000-000000號 │    │        │                  │
│    │      │月30日│路旁、│行動電話向簡慧│    │        │                  │
│    │      │止    │平等街│玲購買價值1,00│    │        │                  │
│    │      │      │與民權│0元之海洛因24 │    │        │                  │
│    │      │      │路口之│次、3,000元之 │    │        │                  │
│    │      │      │市政府│海洛因1次，並 │    │        │                  │
│    │      │      │前面  │約定交易地點後│    │        │                  │
│    │      │      │      │，壬○○再攜帶│    │        │                  │
│    │      │      │      │第一級毒品海洛│    │        │                  │
│    │      │      │      │因至約定地點交│    │        │                  │
│    │      │      │      │付戊○○。    │    │        │                  │
├──┼───┼───┼───┼───────┼──┼────┼─────────┤
│ 2  │戊○○│95年8 │臺中市│戊○○撥打簡慧│7次 │7,000元 │壬○○共同犯七次販│
│    │      │月15日│平等街│玲所使用門號09│    │        │賣第一級毒品罪，均│
│    │      │至同年│與民權│00-000000號及 │    │        │累犯，各處無期徒刑│
│    │      │8月21 │路口處│0000-000000號 │    │        │，均褫奪公權終身。│
│    │      │日止之│      │行動電話向簡慧│    │        │扣案之MOTOROLA牌行│
│    │      │每日某│      │玲購買價值1,00│    │        │動電話（含編號○九│
│    │      │時。  │      │0元之第一級毒 │    │        │000000000│
│    │      │      │      │品海洛因，並約│    │        │七六七○號SIM卡壹 │
│    │      │      │      │定交易地點後，│    │        │張）、OKWAP牌行動 │
│    │      │      │      │除95年8月16日 │    │        │電話各壹支（含編號│
│    │      │      │      │係由壬○○攜帶│    │        │000000000│
│    │      │      │      │第一級毒品海洛│    │        │七六五四九號SIM卡 │
│    │      │      │      │因至約定地點交│    │        │壹張）均沒收；○九│
│    │      │      │      │付戊○○外，餘│    │        │00000000、│
│    │      │      │      │均由壬○○指示│    │        │000000000│
│    │      │      │      │庚○○將第一級│    │        │四號行動電話（含SI│
│    │      │      │      │毒品海洛因帶到│    │        │M卡）各壹支均沒收 │
│    │      │      │      │約定地點交付陳│    │        │，如全部或一部不能│
│    │      │      │      │正裕。        │    │        │沒收時，追徵其價額│
│    │      │      │      │              │    │        │，販賣第一級毒品所│
│    │      │      │      │              │    │        │得合計新臺幣柒仟元│
│    │      │      │      │              │    │        │沒收，如全部或一部│
│    │      │      │      │              │    │        │不能沒收時，以其財│
│    │      │      │      │              │    │        │產抵償之。        │
├──┼───┼───┼───┼───────┼──┼────┼─────────┤
│ 3  │癸○○│95年8 │臺中市│癸○○撥打簡慧│共1 │1,000元 │壬○○共同犯販賣第│
│    │      │月19日│德安百│玲所使用之門號│次  │        │一級毒品罪，累犯，│
│    │      │某時  │貨附近│0000-000000號 │    │        │處無期徒刑，褫奪公│
│    │      │      │的加油│行動電話向簡慧│    │        │權終身。扣案之MOTO│
│    │      │      │站    │玲購買1,000元 │    │        │ROLA牌行動電話（含│
│    │      │      │      │之第一級毒品海│    │        │編號0000000│
│    │      │      │      │洛因，並約定交│    │        │00000000號│
│    │      │      │      │易地點後，簡慧│    │        │SIM卡壹張）、OKWAP│
│    │      │      │      │玲再指示庚○○│    │        │牌行動電話各壹支（│
│    │      │      │      │將第一級毒品海│    │        │含編號八八○○○九│
│    │      │      │      │洛因攜帶至約定│    │        │00000000號│
│    │      │      │      │地點交付癸○○│    │        │SIM卡壹張）均沒收 │
│    │      │      │      │。            │    │        │；門號○九二二一六│
│    │      │      │      │              │    │        │三一四四號行動電話│
│    │      │      │      │              │    │        │（含SIM卡）壹支沒 │
│    │      │      │      │              │    │        │收，如全部或一部不│
│    │      │      │      │              │    │        │能沒收時，追徵其價│
│    │      │      │      │              │    │        │額，販賣第一級毒品│
│    │      │      │      │              │    │        │所得新臺幣壹仟元沒│
│    │      │      │      │              │    │        │收，如全部或一部不│
│    │      │      │      │              │    │        │能沒收時，以其財產│
│    │      │      │      │              │    │        │抵償之。          │
├──┼───┼───┼───┼───────┼──┼────┼─────────┤
│ 4  │乙○○│95年7 │95年8 │乙○○撥打簡慧│共3 │3,000元 │壬○○共同犯三次販│
│    │、洪州│月底某│月20日│玲所使用之門號│次  │        │賣第一級毒品，均累│
│    │全    │日、95│在臺中│0000-000000、 │    │        │犯，各處無期徒刑，│
│    │      │年7月 │市市府│0000-000000號 │    │        │褫奪公權終身。扣案│
│    │      │底某日│路與民│行動電話門號向│    │        │之MOTOROLA牌行動電│
│    │      │起至同│生路交│壬○○購買1,00│    │        │話（含編號○九一二│
│    │      │年8月2│岔路口│0元之第一級毒 │    │        │000000000│
│    │      │0日前 │的電信│品海洛因，並約│    │        │七○號SIM卡壹張） │
│    │      │之某日│總局門│定交易地點，再│    │        │、OKWAP牌行動電話 │
│    │      │、95年│口、其│由壬○○指示詹│    │        │各壹支（含編號八八│
│    │      │8月20 │餘在臺│文州攜帶第一級│    │        │000000000│
│    │      │日    │中市德│毒品海洛因至約│    │        │五四九號SIM卡壹張 │
│    │      │      │安百貨│定地點交付林明│    │        │）均沒收；門號○九│
│    │      │      │附近  │助、丁○○。  │    │        │00000000、│
│    │      │      │      │              │    │        │000000000│
│    │      │      │      │              │    │        │三號行動電話（含SI│
│    │      │      │      │              │    │        │M卡）各壹支均沒收 │
│    │      │      │      │              │    │        │，如全部或一部不能│
│    │      │      │      │              │    │        │沒收時，追徵其價額│
│    │      │      │      │              │    │        │，販賣第一級毒品所│
│    │      │      │      │              │    │        │得新臺幣仟元沒收│
│    │      │      │      │              │    │        │，如全部或一部不能│
│    │      │      │      │              │    │        │沒收時，以其財產抵│
│    │      │      │      │              │    │        │償之。            │
├──┼───┼───┼───┼───────┼──┼────┼─────────┤
│ 5  │甲○○│95年7 │95年8 │甲○○撥打簡慧│共29│29,000元│壬○○共同犯二十九│
│    │      │月下旬│月13日│玲所使用門號  │次  │        │次販賣第一級毒品，│
│    │      │某日至│或14日│0000-000000、 │    │        │累犯，各處無期徒刑│
│    │      │同年8 │是在旱│0000-000000號 │    │        │，褫奪公權終身。扣│
│    │      │月21日│溪東路│行動電話向簡慧│    │        │案之MOTOROLA牌行動│
│    │      │間之某│新天地│玲購買價值1,00│    │        │電話（含編號○九一│
│    │      │日    │餐廳後│0元之第一級毒 │    │        │000000000│
│    │      │      │面的電│品海洛因並約定│    │        │六七○號SIM卡壹張 │
│    │      │      │動玩具│交易地點後，95│    │        │）、OKWAP牌行動電 │
│    │      │      │店的巷│年8月13日或14 │    │        │話各壹支（含編號八│
│    │      │      │子裡面│日、17日或18日│    │        │000000000│
│    │      │      │、95年│推由庚○○攜帶│    │        │六五四九號SIM卡壹 │
│    │      │      │8月17 │第一級毒品海洛│    │        │張）均沒收；門號○│
│    │      │      │日或18│因前來交付予何│    │        │九00000000│
│    │      │      │日，是│茂坤，其餘由簡│    │        │、00000000│
│    │      │      │在進化│慧玲或真實姓名│    │        │四三號行動電話（含│
│    │      │      │路的釣│不詳之成年男子│    │        │SIM卡）各壹支均沒 │
│    │      │      │蝦場、│攜帶第一級毒品│    │        │收，如全部或一部不│
│    │      │      │另在臺│海洛因前來交付│    │        │能沒收時，追徵其價│
│    │      │      │中市大│。            │    │        │額，販賣第一級毒品│
│    │      │      │智國小│              │    │        │所得合計新臺幣貳萬│
│    │      │      │門口、│              │    │        │玖仟元沒收，如全部│
│    │      │      │民族路│              │    │        │或一部不能沒收時，│
│    │      │      │與原子│              │    │        │以其財產抵償之。  │
│    │      │      │街口、│              │    │        │                  │
│    │      │      │其餘在│              │    │        │                  │
│    │      │      │臺中市│              │    │        │                  │
│    │      │      │的不詳│              │    │        │                  │
│    │      │      │處所  │              │    │        │                  │
│    │      ├───┼───┼───────┼──┼────┼─────────┤
│    │      │95年8 │在臺中│甲○○撥打簡慧│    │        │壬○○共同販賣第一│
│    │      │月21日│市進化│玲所使用門號09│    │        │級毒品未遂，累犯，│
│    │      │某時  │路的釣│00-000000、093│    │        │處有期徒刑捌年。  │
│    │      │      │蝦場  │0-000000號行動│    │        │扣案之MOTOROLA牌行│
│    │      │      │      │電話向壬○○購│    │        │動電話（含編號○九│
│    │      │      │      │買價值1,000元 │    │        │000000000│
│    │      │      │      │之第一級毒品海│    │        │七六七○號SIM卡壹 │
│    │      │      │      │洛因並約定交易│    │        │張）、OKWAP牌行   │
│    │      │      │      │地點後，由簡慧│    │        │動電話各壹支（含編│
│    │      │      │      │玲指示庚○○將│    │        │號00000000│
│    │      │      │      │第一級毒品海洛│    │        │九七六五四九號SIM │
│    │      │      │      │因攜帶至約定地│    │        │卡壹張）均沒收；門│
│    │      │      │      │點，惟因庚○○│    │        │號00000000│
│    │      │      │      │為警查獲未完成│    │        │四四、○九三○七五│
│    │      │      │      │交易而未遂。  │    │        │○九四三號行動電話│
│    │      │      │      │              │    │        │（含SIM卡）各壹支 │
│    │      │      │      │              │    │        │沒收，如全部或一部│
│    │      │      │      │              │    │        │不能沒收時，追徵其│
│    │      │      │      │              │    │        │價額。            │
├──┼───┼───┼───┼───────┼──┼────┼─────────┤
│ 6  │丙○○│95年8 │臺中市│丙○○借用友人│共1 │1,000元 │壬○○共同犯販賣第│
│    │      │月16日│中華路│蕭天麟之門號  │次  │        │一級毒品罪，處無期│
│    │      │20時許│路旁  │0000-000000號 │    │        │徒刑，褫奪公權終身│
│    │      │      │      │行動電話撥打簡│    │        │，門號○九二二一六│
│    │      │      │      │慧玲所使用之門│    │        │三一四四號行動電話│
│    │      │      │      │號0000-000000 │    │        │（含SIM卡）壹支沒 │
│    │      │      │      │號行動電話向簡│    │        │收，如全部或一部不│
│    │      │      │      │慧玲購買1000元│    │        │能沒收時，追徵其價│
│    │      │      │      │之第一級毒品海│    │        │額，販賣第一級毒品│
│    │      │      │      │洛因，並約定交│    │        │所得新臺幣壹仟元沒│
│    │      │      │      │易地點，壬○○│    │        │收，如全部或一部不│
│    │      │      │      │遂將第一級毒品│    │        │能沒收時，以其財產│
│    │      │      │      │海洛因攜帶至約│    │        │抵償之。          │
│    │      │      │      │定地點交付林進│    │        │                  │
│    │      │      │      │順。          │    │        │                  │
└──┴───┴───┴───┴───────┴──┴────┴─────────┘
附錄論罪科刑法條
毒品危害防制條例第4條
製造、運輸、販賣第一級毒品者，處死刑或無期徒刑；處無期徒
刑者，得併科新臺幣1千萬元以下罰金。
製造、運輸、販賣第二級毒品者，處無期徒刑或7年以上有期徒
刑，得併科新臺幣7百萬元以下罰金。
製造、運輸、販賣第三級毒品者，處5年以上有期徒刑，得併科
新臺幣5百萬元以下罰金。
製造、運輸、販賣第四級毒品者，處3年以上10年以下有期徒刑
，得併科新臺幣3百萬元以下罰金。
製造、運輸、販賣專供製造或施用毒品之器具者，處1年以上7
年以下有期徒刑，得併科新臺幣1百萬元以下罰金。
前五項之未遂犯罰之。


司法院資訊處製作；財團法人民間司法改革基金會備份。
